Config:
  hfst:
    Gen: ../../../src/generator-gt-norm.hfst
    Morph: ../../../src/analyser-gt-norm.hfst
  xerox:
    Gen: ../../../src/generator-gt-norm.xfst
    Morph: ../../../src/analyser-gt-norm.xfst
    App: lookup

Tests:

# todo:
# Proofread the gold standard (below)
# Then: run analyser, then correct. 


  Noun - мӧр: # Noun 'strawberry; berry/mansikka; marja'
  
     мӧр+N+Sg+Nom: мӧр
     мӧр+N+Sg+Gen: мӧрӹн
     мӧр+N+Sg+Acc: мӧрӹм
     мӧр+N+Sg+Com: мӧрӹге
     мӧр+N+Sg+Dat: мӧрӹлӓн
     мӧр+N+Sg+Ine: мӧрӹштӹ
     мӧр+N+Sg+Ill: [мӧркӹшкӹ, мӧркӹш]
     мӧр+N+Sg+Lat: мӧреш
     мӧр+N+Sg+Cmpr: мӧрӹлӓ
     мӧр+N+Sg+Abe: мӧрӹде
     
     мӧр+N+Pl+Nom: мӧрӹвлӓ
     мӧр+N+Pl+Gen: мӧрӹвлӓн
     мӧр+N+Pl+Acc: мӧрӹвлӓм
     мӧр+N+Pl+Com: мӧрӹвлӓге
     мӧр+N+Pl+Dat: мӧрӹвлӓлӓн
     мӧр+N+Pl+Ine: мӧрӹвлӓштӹ
     мӧр+N+Pl+Ill: [мӧрӹвлӓшкӹ, мӧрӹвлӓш]
     мӧр+N+Pl+Lat: мӧрӹвлӓэш
     мӧр+N+Pl+Cmpr: мӧрӹвлӓлӓ
     мӧр+N+Pl+Abe: мӧрӹвлӓде

#Sg,PxSg1
     мӧр+N+Sg+Nom+PxSg1+So/CP: мӧрем 
     мӧр+N+Sg+Gen+PxSg1+So/PC: мӧремӹн
     мӧр+N+Sg+Acc+PxSg1+So/PC: мӧремӹм
     мӧр+N+Sg+Com+PxSg1+So/PC: мӧремге
     мӧр+N+Sg+Dat+PxSg1+So/PC: мӧремлӓн
     мӧр+N+Sg+Dat+PxSg1+So/CP: мӧрӹлӓнем
     мӧр+N+Sg+Ine+PxSg1+So/CP: мӧрӹштем
     мӧр+N+Sg+Ill+PxSg1+So/CP: мӧрӹшкем
     мӧр+N+Sg+Lat+PxSg1+So/CP: мӧрешем
     мӧр+N+Sg+Cmpr+PxSg1+So/PC: мӧремлӓ 
     мӧр+N+Sg+Cmpr+PxSg1+So/CP: мӧрӹлӓэм 
     мӧр+N+Sg+Abe+PxSg1+So/PC: мӧремде

#Pl,PxSg1     
     мӧр+N+Pl+Nom+PxSg1+So/NCP: мӧрӹвлӓэм
#тенге манаш лиэш теоретически: кынам Px анзылны 
#шамак деминутивн.сӹрӓнрӓк лиэш (kӓtӧsillӓni tehtyjӓ)
#    мӧр+N+Pl+Nom+PxSg1+So/PNC:  мӧремвлӓ
     мӧр+N+Pl+Gen+PxSg1+So/NPC:  мӧрӹвлӓэмӹн
#    мӧр+N+Pl+Gen+PxSg1+So/PNC:  мӧремвлӓн
     мӧр+N+Pl+Acc+PxSg1+So/NPC:  мӧрӹвлӓэмӹм
#    мӧр+N+Pl+Acc+PxSg1+So/PNC:  мӧремвлӓм
     мӧр+N+Pl+Com+PxSg1+So/NPC:  мӧрӹвлӓэмге
     мӧр+N+Pl+Com+PxSg1+So/PNC:  мӧремвлӓге
     мӧр+N+Pl+Dat+PxSg1+So/NPC:  мӧрӹвлӓэмлӓн
     мӧр+N+Pl+Dat+PxSg1+So/NCP:  мӧрӹвлӓлӓнем          
#    мӧр+N+Pl+Dat+PxSg1+So/PNC:  мӧремвлӓлӓн
     мӧр+N+Pl+Ine+PxSg1+So/NCP:  мӧрӹвлӓштем
     мӧр+N+Pl+Ill+PxSg1+So/NCP:  мӧрӹвлӓшкем
     мӧр+N+Pl+Lat+PxSg1+So/NCP:  мӧрӹвлӓэшем
     мӧр+N+Pl+Cmpr+PxSg1+So/NCP: мӧрӹвлӓлӓэм
#    мӧр+N+Pl+Cmpr+PxSg1+So/NPC: мӧрӹвлӓэмлӓ          
#    мӧр+N+Pl+Cmpr+PxSg1+So/PNC: мӧремвлӓлӓ
     мӧр+N+Pl+Abe+PxSg1+So/NPC:  мӧрӹвлӓэмде
#    мӧр+N+Pl+Abe+PxSg1+So/PNC:  мӧремвлӓде

#Pl,PxSg2     
     мӧр+N+Pl+Nom+PxSg2+So/NCP: мӧрӹвлӓэт
     мӧр+N+Pl+Nom+PxSg2+So/PNC: печенетвлӓ   
#посессив мычашты - нейтральный верси ылеш 
#(Px+PL) годым шамак деминутивн.сӹрӓнрӓк лиэш ӓль
#печенетвлӓ детерминатив лин кердеш (muuten sinun tekemӓt keksit)
     мӧр+N+Pl+Gen+PxSg2+So/NPC: мӧрӹвлӓэтӹн
#    мӧр+N+Pl+Gen+PxSg2+So/PNC: мӧретвлӓн
     мӧр+N+Pl+Acc+PxSg2+So/NPC: мӧрӹвлӓэтӹм
#    мӧр+N+Pl+Acc+PxSg2+So/PNC: мӧретвлӓм
     мӧр+N+Pl+Com+PxSg2+So/NPC: мӧрӹвлӓэтге
#    мӧр+N+Pl+Com+PxSg2+So/PNC: мӧретвлӓге
     мӧр+N+Pl+Dat+PxSg2+So/NPC: мӧрӹвлӓэтлӓн
#    мӧр+N+Pl+Dat+PxSg2+So/PNC: мӧретвлӓлӓн
     мӧр+N+Pl+Dat+PxSg2+So/NCP: мӧрӹвлӓлӓнет
     мӧр+N+Pl+Ine+PxSg2+So/NCP: мӧрӹвлӓштет
     мӧр+N+Pl+Ill+PxSg2+So/NCP: мӧрӹвлӓшкет
     мӧр+N+Pl+Lat+PxSg2+So/NCP: мӧрӹвлӓэшет
     мӧр+N+Pl+Cmpr+PxS2: мӧрӹвлӓлӓэт     
#    мӧр+N+Pl+Cmpr+PxSg1+So/PNC: мӧрвлӓлӓ
     мӧр+N+Pl+Cmpr+PxSg1+So/NPC: мӧрӹвлӓэтлӓ
     мӧр+N+Pl+Abe+PxSg1+So/NPC: мӧрӹвлӓэтде
#    мӧр+N+Pl+Abe+PxSg1+So/PNC: мӧретвлӓде
     
#печенет, печенетшӹ - (комбет, комбетшӹ)
#мӧрӹжӹ, - (комбыжы,)
#мӧрӹнӓ
#мӧрӹдӓ
#мӧрӹштӹ
#НБ!!!тишец тӹнгӓлӹн цилӓ вашталташ!

#PxPl1
     мӧр+N+Sg+Nom+PxPl1+So/CP: мӧрӹнӓ 
     мӧр+N+Sg+Gen+PxPl1+So/PC: мӧрӹнӓн
     мӧр+N+Sg+Acc+PxPl1+So/PC: мӧрӹнӓм
     мӧр+N+Sg+Com+PxPl1+So/PC: мӧрӹнӓге
     мӧр+N+Sg+Dat+PxPl1+So/CP: мӧрӹлӓннӓ
     мӧр+N+Sg+Dat+PxPl1+So/PC: мӧрӹнӓлӓн
     мӧр+N+Sg+Ine+PxPl1+So/CP: мӧрӹштӹнӓ
     мӧр+N+Sg+Ill+PxPl1+So/CP: мӧрӹшкӹнӓ
     мӧр+N+Sg+Lat+PxPl1+So/CP: мӧрешнӓ
     мӧр+N+Sg+Cmpr+PxPl1+So/PC: мӧрӹнӓлӓ 
     мӧр+N+Sg+Cmpr+PxPl1+So/CP: мӧрӹлӓнӓ 
     мӧр+N+Sg+Abe+PxPl1+So/PC: мӧрӹнӓде
     
     мӧр+N+Pl+Nom+PxPl1+So/NCP: мӧрӹвлӓнӓ
#плюраль годым ассоциаци коллектив гишӓн, вара ижӹ посессив.         
#тенге чучеш: кынам Px pl анзылны, шая опр.эдемвлӓ гишӓн б-ка колл-ив гӹц.
#попышывлӓ лошты пӓлӹмӹ опр.эдемвлӓ гишӓн шайыштмаш кеӓ.
#    мӧр+N+Pl+Nom+PxPl1+So/PNC: мӧрӹнӓвлӓ
     мӧр+N+Pl+Gen+PxPl1+So/NPC: мӧрӹвлӓнӓн
#    мӧр+N+Pl+Gen+PxPl1+So/PNC: мӧрӹнӓвлӓн
     мӧр+N+Pl+Acc+PxPl1+So/NPC: мӧрӹвлӓнӓм
#    мӧр+N+Pl+Acc+PxPl1+So/PNC: мӧрӹнӓвлӓм
#    мӧр+N+Pl+Com+PxPl1+So/PNC: мӧрӹнӓвлӓге
     мӧр+N+Pl+Com+PxPl1+So/NPC: мӧрӹвлӓнӓге
     мӧр+N+Pl+Dat+PxPl1+So/NCP: мӧрӹвлӓлӓннӓ
#    мӧр+N+Pl+Dat+PxPl1+So/PNC: мӧрӹнӓвлӓлӓн
#    мӧр+N+Pl+Dat+PxPl1+So/NPC: мӧрӹвлӓнӓлӓн
     мӧр+N+Pl+Ine+PxPl1+So/NCP: мӧрӹвлӓштӹнӓ
     мӧр+N+Pl+Ill+PxPl1+So/NCP: мӧрӹвлӓшкӹнӓ
#    мӧр+N+Pl+Lat+PxPl1+So/PNC: мӧрӹнӓвлӓэш
     мӧр+N+Pl+Lat+PxPl1+So/NCP: мӧрӹвлӓэшнӓ
     мӧр+N+Pl+Cmpr+PxPl1+So/NPC: мӧрӹвлӓнӓлӓ     
#    мӧр+N+Pl+Cmpr+PxPl1+So/PNC: мӧрӹнӓвлӓлӓ
#    мӧр+N+Pl+Cmpr+PxPl1+So/NCP: мӧрӹвлӓлӓнӓ
     мӧр+N+Pl+Abe+PxPl1+So/NPC: мӧрӹвлӓнӓде
#    мӧр+N+Pl+Abe+PxPl1+So/PNC: мӧрӹнӓвлӓде
     
#PxPl
     мӧр+N+Sg+Nom+PxPl1+So/CP: мӧрӹдӓ 
     мӧр+N+Sg+Gen+PxPl1+So/PC: мӧрӹдӓн
     мӧр+N+Sg+Acc+PxPl1+So/PC: мӧрӹдӓм
     мӧр+N+Sg+Com+PxPl1+So/PC: мӧрӹдӓге
     мӧр+N+Sg+Dat+PxPl1+So/PC: мӧрӹдӓлӓн
     мӧр+N+Sg+Dat+PxPl1+So/CP: мӧрӹлӓндӓ
     мӧр+N+Sg+Ine+PxPl1+So/CP: мӧрӹштӹдӓ
     мӧр+N+Sg+Ill+PxPl1+So/CP: мӧрӹшкӹдӓ
     мӧр+N+Sg+Lat+PxPl1+So/CP: мӧрешдӓ
     мӧр+N+Sg+Cmpr+PxPl1+So/PC: мӧрӹдӓлӓ 
     мӧр+N+Sg+Cmpr+PxPl1+So/CP: мӧрӹлӓдӓ 
     мӧр+N+Sg+Abe+PxPl1+So/PC: мӧрӹдӓде
   
     мӧр+N+Pl+Nom+PxPl2+So/NCP: мӧрӹвлӓдӓ
#плюраль годым ассоциаци коллектив гишӓн, вара ижӹ посессив.         
#тенге чучеш: кынам Px pl анзылны, шая опр.эдемвлӓ гишӓн б-ка колл-ив гӹц.
#попышывлӓ лошты пӓлӹмӹ опр.эдемвлӓ гишӓн шайыштмаш кеӓ.     
#эче тенгелӓ чучеш: эдем гишӓн кынам Px плюраль анзылны, пейоратив сӹрӓн.
#вольык годым Px pl анзылны, шамак деминутив сӹрӓнрӓк лиэш.
#    мӧр+N+Pl+Nom+PxPl2+So/PNC: мӧрӹдӓвлӓ
     мӧр+N+Pl+Gen+PxPl2+So/NPC: мӧрӹвлӓдӓн
#    мӧр+N+Pl+Gen+PxPl2+So/PNC: мӧрӹдӓвлӓн
     мӧр+N+Pl+Acc+PxPl2+So/NPC: мӧрӹвлӓдӓм
#    мӧр+N+Pl+Acc+PxPl2+So/PNC: мӧрӹдӓвлӓм
#    мӧр+N+Pl+Com+PxPl2+So/PNC: мӧрӹдӓвлӓге
     мӧр+N+Pl+Com+PxPl2+So/NPC: мӧрӹвлӓдӓге
     мӧр+N+Pl+Dat+PxPl2+So/NCP: мӧрӹвлӓлӓндӓ
#    мӧр+N+Pl+Dat+PxPl2+So/PNC: мӧрӹдӓвлӓлӓн
#    мӧр+N+Pl+Dat+PxPl2+So/NPC: мӧрӹвлӓдӓлӓн
     мӧр+N+Pl+Ine+PxPl2+So/NCP: мӧрӹвлӓштӹдӓ
     мӧр+N+Pl+Ill+PxPl2+So/NCP: мӧрӹвлӓшкӹдӓ
#    мӧр+N+Pl+Lat+PxPl2+So/PNC: мӧрӹдӓвлӓэш     
     мӧр+N+Pl+Lat+PxPl2+So/NCP: мӧрӹвлӓэшдӓ
     мӧр+N+Pl+Cmpr+PxPl2+So/NPC: мӧрӹвлӓдӓлӓ    
#    мӧр+N+Pl+Cmpr+PxPl2+So/PNC: мӧрӹдӓвлӓлӓ
#    мӧр+N+Pl+Cmpr+PxPl2+So/NCP: мӧрӹвлӓлӓдӓ
     мӧр+N+Pl+Abe+PxPl2+So/NPC: мӧрӹвлӓдӓде
#    мӧр+N+Pl+Abe+PxPl2+So/PNC: мӧрӹдӓвлӓде
        
#PxPl3
     мӧр+N+Sg+Nom+PxPl1+So/CP: мӧрӹштӹ 
     мӧр+N+Sg+Gen+PxPl1+So/PC: мӧрӹштӹн
     мӧр+N+Sg+Acc+PxPl1+So/PC: мӧрӹштӹм
     мӧр+N+Sg+Com+PxPl1+So/PC: мӧрӹштӹге
     мӧр+N+Sg+Dat+PxPl1+So/PC: мӧрӹштӹлӓн
     мӧр+N+Sg+Dat+PxPl1+So/CP: мӧрӹлӓнӹштӹ
     мӧр+N+Sg+Ine+PxPl1+So/CP: мӧрӹштӹштӹ
     мӧр+N+Sg+Ill+PxPl1+So/CP: мӧрӹшкӹштӹ
     мӧр+N+Sg+Lat+PxPl1+So/CP: мӧрешӹштӹ
     мӧр+N+Sg+Cmpr+PxPl1+So/PC: мӧрӹштӹлӓ 
     мӧр+N+Sg+Cmpr+PxPl1+So/CP: мӧрӹлӓштӹ
     мӧр+N+Sg+Abe+PxPl1+So/PC: мӧрӹштӹде  
     
     мӧр+N+Pl+Nom+PxPl3+So/NCP: мӧрӹвлӓштӹ
     мӧр+N+Pl+Gen+PxPl3+So/NPC: мӧрӹвлӓштӹн
     мӧр+N+Pl+Acc+PxPl3+So/NPC: мӧрӹвлӓштӹм
     мӧр+N+Pl+Com+PxPl3+So/NPC: мӧрӹвлӓштӹге
     мӧр+N+Pl+Dat+PxPl3+So/NCP: мӧрӹвлӓлӓнӹштӹ
     мӧр+N+Pl+Dat+PxPl3+So/NPC: мӧрӹвлӓштӹлӓн
     мӧр+N+Pl+Ine+PxPl3+So/NCP: мӧрӹвлӓштӹштӹ
     мӧр+N+Pl+Ill+PxPl3+So/NCP: мӧрӹвлӓшкӹштӹ
     мӧр+N+Pl+Lat+PxPl3+So/NCP: мӧрӹвлӓэшӹштӹ
     мӧр+N+Pl+Cmpr+PxPl3+So/NCP: мӧрӹвлӓлӓштӹ
     мӧр+N+Pl+Cmpr+PxPl3+So/NPC: мӧрӹвлӓштӹлӓ
     мӧр+N+Pl+Abe+PxPl3+So/NPC: мӧрӹвлӓштӹде

